# 请问购入电费是否能计入原材料？

提问人：sjxb1 时间：2022-08-18 14:59:06
公司将电费放入原材料的二级明细中核算，并且做了ERP系统中的收发存。
请问向这种能源动力是否应该在原材料中核算？

回答人：chenyiwei
一般单列“燃料与动力”等成本项目，计入制造费用，按合理的基础在不同产品之间分摊。当然，如果只生产一种产品且按品种法进行成本核算的，那么不设置“制造费用”成本项目也是可以的。